【裁判字號】    98,訴,1436
【裁判日期】    980605
【裁判案由】    毒品危害防制條例
【裁判全文】
臺灣板橋地方法院刑事判決              98年度訴字第1436號
公  訴  人  臺灣板橋地方法院檢察署檢察官
被      告  甲○○
上列被告因違反毒品危害防制條例案件，經檢察官提起公訴（九
十八年度毒偵字第一九三九號），被告就被訴事實為有罪陳述，
本院改行簡式審判程序審理，判決如下：
    主  文
甲○○施用第一級毒品，累犯，處有期徒刑捌月；又施用第二級
毒品，累犯，處有期徒刑伍月。應執行有期徒刑壹年。
    事實及理由
一、本件犯罪事實及證據，除犯罪事實欄第一至二行補充為「甲
    ○○前於民國八十九年間因施用毒品案件，先後經本院裁定
    送勒戒處所施以觀察勒戒後，均認無繼續施用毒品之傾向，
    各於八十九年一月二十一日、同年三月九日釋放出所，並由
    臺灣板橋地方法院檢察署檢察官分別以八十九年度毒偵字第
    三四七號、八十九年度毒偵字第二二三五號為不起訴處分確
    定；再於八十九年間因施用毒品案件，經本院裁定令入戒治
    處所施以強制戒治，」、刪除第十二至十三行「再因施用毒
    品案件，」、第十五行「四月」下補充「，應執行有期徒刑
    五月」、倒數第二行查獲時間更正補充「九十八年一月十五
    日」，證據補充「被告甲○○於本院審理中之自白」外，餘
    均引用如附件檢察官起訴書之記載。
二、按依現行（修正後）毒品危害防制條例就施用毒品者，祇於
    「初犯」及「五年後再犯」二種情形，有其追訴條件之限制
    ，即須於初犯經觀察、勒戒或強制戒治釋放後，五年內均無
    施用毒品之行為，始能認其前所實施之觀察、勒戒或強制戒
    治已足遮斷毒癮，而得於五年後再犯時，再予適用初犯之規
    定，重行觀察、勒戒等程序。倘五年內已經再犯，被依法追
    訴處罰，縱其第三次（或第三次以上）施用毒品之時間在初
    犯釋放五年以後，即與「五年後再犯」之情形有別，且因已
    於「五年內再犯」，顯見其再犯率甚高，原實施觀察、勒戒
    或強制戒治，已無法收其實效，而無五年戒斷期之存在，自
    無再經觀察、勒戒及強制戒治之必要，應得逕行追訴處罰，
    此有最高法院九十五年度台上字第一○七一號判決足資參照
    。查被告前於八十九年間因施用毒品案件，先後經本院裁定
    送勒戒處所施以觀察勒戒後，均認無繼續施用毒品之傾向，
    各於八十九年一月二十一日、同年三月九日釋放出所，並由
    臺灣板橋地方法院檢察署檢察官分別以八十九年度毒偵字第
    三四七號、八十九年度毒偵字第二二三五號為不起訴處分確
    定；再於八十九年間因施用毒品案件，經本院裁定令入戒治
    處所施以強制戒治，於九十年九月三日停止戒治，所餘戒治
    期間並付保護管束，保護管束期間於九十一年一月八日屆滿
    未經撤銷，視為強制戒治期滿，而由同署檢察官以八十九年
    度毒偵字第四○○六號提起公訴，並由本院以八十九年度易
    字第三二七三號判處有期徒刑六月確定，並於九十一年二月
    二十五日易科罰金執行完畢；又於九十五年間因施用毒品案
    件，經本院以九十五年度簡字第七八○號判處有期徒刑五月
    確定；再於九十五年間因施用毒品案件，經本院以九十五年
    度訴字第二六三九號分別判處有期徒刑四月、八月，並經減
    刑為二月、四月，應執行有期徒刑五月確定，嗣與上開施用
    毒品案件接續執行，於九十六年八月九日縮刑期滿執行完畢
    ，此有臺灣高等法院被告前案紀錄表及在監在押全國紀錄表
    附卷可按。被告本次再犯施用毒品犯行，依上揭最高法院判
    決意旨，顯非五年後再犯，自合於毒品危害防制條例第二十
    三條第二項之起訴條件。
三、被告於上揭強制戒治執行完畢釋放後，再犯本件施用毒品之
    犯行，核其施用第一級毒品海洛因，所為係犯毒品危害防制
    條例第十條第一項之施用第一級毒品罪；被告施用第二級毒
    品甲基安非他命，所為係犯同條例第十條第二項之施用第二
    級毒品罪。其施用前後非法持有海洛因、甲基安非他命之行
    為，為施用毒品之當然手段，應為施用毒品之行為所吸收，
    均不另論罪。被告所犯上揭施用第一級毒品、第二級毒品罪
    ，犯意各別，行為互殊，應予分論併罰。被告前有事實欄所
    載之前科犯行，最近一次徒刑之執行完畢紀錄係九十六年八
    月九日，此有上開被告前案紀錄表在卷可稽，被告於五年以
    內，故意再犯本件最重本刑為有期徒刑以上之罪，應依刑法
    第四十七條第一項之規定，論以累犯，並加重其刑。爰審酌
    被告屢次施用毒品而不思悔改，品行不端，意志力薄弱，其
    施用毒品經強制戒治後，仍無法斷絕施用毒品惡習，若非將
    其處以較長之刑期，與社會上毒品來源隔離，使其能深自反
    省，斷絕與毒品之接觸，不足以改正施用毒品惡習，並懲所
    犯及被告犯罪後對於施用毒品之犯行，已經坦承，態度良好
    等一切情狀，分別量處如主文所示之刑，以資懲儆，並定其
    應執行之刑。
據上論斷，應依刑事訴訟法第二百七十三條之一第一項、第二百
九十九條第一項前段、第三百十條之二、第四百五十四條第二項
，毒品危害防制條例第十條第一項、第二項，刑法第十一條前段
、第四十七條第一項、第五十一條第五款，判決如主文。
本案經檢察官林珮菁到庭執行職務。
中    華    民    國    98    年    6     月    5     日
                    臺灣板橋地方法院刑事第三庭
                              法  官  王綽光
以上正本證明與原本無異
如不服本判決應於收受送達後十日內向本院提出上訴書狀，並應
敘述上訴理由; 其未敘述上訴理由者，應於上訴期間屆滿後二十
日內向本院補提理由書（均需按他造當事人之人數附繕本，切勿
逕送上級法院）
                              書記官  許清秋
中    華    民    國    98    年    6     月    8     日
附錄本案論罪科刑法條全文：
毒品危害防制條例第10條
施用第一級毒品者，處 6 月以上 5 年以下有期徒刑。
施用第二級毒品者，處 3 年以下有期徒刑。


司法院資訊處製作；財團法人民間司法改革基金會備份。
